【裁判字號】    92,交易,593
【裁判日期】    921224
【裁判案由】    公共危險
【裁判全文】
臺灣臺北地方法院刑事判決                        九十二年度交易字第五九三號
    公  訴  人  臺灣臺北地方法院檢察署檢察官
    被      告  甲○○  男，三.
右列被告因公共危險案件，經檢察官提起公訴（九十二年度偵字第一七六八四號），
本院判決如左：
    主    文
甲○○服用酒類，不能安全駕駛動力交通工具而駕駛，處有期徒刑肆月，如易科罰金
，以佰元折算壹日。
    事    實
一、甲○○曾於民國九十一年三月、九月間，二度因服用酒類不能安全駕駛動力交通
    工具而駕駛，分別經臺灣臺北地方法院臺北簡易庭、臺灣士林地方法院士林簡易
    庭判處罰金一萬五千元、拘役五十九日確定，各於九十一年十一月二十八日、九
    十二年四月二十一日繳清及易科罰金執行完畢；猶不知悔改，於九十二年八月四
    日晚間至翌日凌晨飲用酒類，明知其已因服用酒類達不能安全駕駛動力交通工具
    之程度，仍於九十二年八月五日凌晨二時三十分許，駕駛動力交通工具車牌號碼
    ＡＱＺ－四二三號重型機車，行經臺北市○○○路○段一四二號前，因轉彎或變
    換車道未打方向燈或方向燈錯誤，或有駛入對向車道、單行道等異常駕駛行為，
    為警攔停並進行呼氣酒精濃度檢測，甲○○於九十二年八月五日凌晨二時三十一
    分許之呼氣酒精濃度為一‧０二亳克＼公升，因而發覺上情。
二、案經臺北市政府警察局大安分局報請臺灣臺北地方法院檢察署檢察官偵查起訴。
    理    由
一、訊據被告甲○○於本院審理中對於右揭犯罪事實均坦承不諱，核與呼氣酒精濃度
    檢測單、刑法第一百八十五條之三案件測試觀察紀錄表、臺北市政府警察局舉發
    違反道路交通管理事件通知單所載相符；其中被告於九十二年八月五日凌晨二時
    三十一分許之呼氣酒精濃度為一‧０二亳克＼公升，駕駛重型機車行進中有轉彎
    或變換車道未打方向燈或方向燈錯誤，或有駛入對向車道、單行道等異常駕駛行
    為，且為警查獲、測試或訊問過程中，有呆滯木僵情事，亦經現場處理員警當場
    觀察、測試後記載明確，有呼氣酒精濃度檢測單、刑法第一百八十五條之三案件
    測試觀察紀錄表附卷可按。
二、按刑法第一百八十五條之三規定所謂「不能安全駕駛」，係抽象危險犯，並不以
    發生具體危險為必要，對於呼氣酒精濃度已達每公升０．五五亳克（０．五五亳
    克＼公升）以上，肇事率為一般正常人之十倍，認為已達不能安全駕車之標準，
    此業經法務部八十八年五月十八日以法八八檢字第００一六六九號函告週知，應
    為絕對不能安全駕駛動力交通工具；而就醫學文獻所知，酒精對人體造成之影響
    ，於呼氣時酒精濃度達每公升０‧二五亳克（約合體內血液中酒精濃度五０亳克
    ＼公升或百分之零點零五）即會輕度中毒，造成輕度協調功能降低，呼氣酒精濃
    度達每公升０‧五亳克時（約合體內血液中酒精濃度一００亳克＼公升或百分之
    零點一）屬輕到中度中毒症狀，出現反應較慢、感覺減低、影響駕駛之狀況，又
    飲酒後一小時許，其體內血液酒精濃度可達最高，飲酒一小時後其體內之酒精濃
    度隨即消減，此亦分別有行政院國軍退除役官兵輔導委員會臺北榮民總醫院八十
    八年八月五日（八八）北總內字第二六八六八號函、八十八年十月二十六日（八
    八）院賓文廉字第一三四０七號臺灣高等法院函附台北醫學院附設醫院精神科主
    任蔡尚穎「酒精對人體生理與行為之影響」一文可據。本件被告於九十二年八月
    四日晚間至翌日凌晨飲用酒類達呼氣酒精濃度為一‧０二亳克＼公升程度，仍於
    九十二年八月五日凌晨二時三十分許，駕駛動力交通工具車牌號碼ＡＱＺ－四二
    三號重型機車，且車輛行進中有轉彎或變換車道未打方向燈或方向燈錯誤，或有
    駛入對向車道、單行道等異常駕駛行為，為警查獲、測試或訊問過程中，並有呆
    滯木僵情事，前已述及，其呼氣酒精濃度已逾０‧五亳克＼公升，達輕到中度中
    毒，反應較慢、感覺減低、影響駕駛程度，且顯已造成其注意力、反應力、平衡
    感、穩定性、駕駛能力均降低，應認已達不能安全駕駛動力交通工具之程度。本
    件事證明確，被告犯行已堪認定，應依法論科。
三、核被告所為，係犯刑法第一百八十五之三條服用酒類不能安全駕駛動力交通工具
    而駕駛罪。爰審酌被告曾於九十一年三月、九月間，二度因服用酒類不能安全駕
    駛動力交通工具而駕駛，分別經本院臺北簡易庭臺灣士林地方法院士林簡易庭判
    處罰金一萬五千元、拘役五十九日確定，分別於九十一年十一月二十八日、九十
    二年四月二十一日繳清及易科罰金執行完畢，有臺灣高等法院被告全國前案紀錄
    表、本院臺北簡易庭九十一年度北交簡字第二二五九號、臺灣士林地方法院士林
    簡易庭九十一年度士交簡字第一二六０號刑事簡易判決在卷可佐，仍不知悔改，
    三度飲用酒類達不能安全駕駛程度而駕駛動力交通工具，而酒精成分對人之意識
    能力具有不良影響，超量飲酒後會導致對週遭事務之辨識及反應能力較平常狀況
    薄弱，被告服用酒類達呼氣酒精濃度一‧０二毫克＼公升、注意力、反應力、平
    衡感、穩定性、駕駛能力均降低、嚴重不能安全駕駛之程度，仍駕駛動力交通工
    具重型機車，對一般往來之人車均生高度危險性，惟犯後終坦承犯行、非無悔意
    ，且尚未因酒後駕車肇事致人死傷等一切情狀，認檢察官求處有期徒刑六月，猶
    嫌過重，而量處如主文所示之刑，及諭知如易科罰金之折算標準，以資懲儆。
據上論斷，應依刑事訴訟法第二百九十九條第一項前段，刑法第一百八十五條之三、
第四十一條第一項前段，罰金罰鍰提高標準條例第二條，判決如主文。
本案經檢察官黃東焄到庭執行職務。
中      華      民      國    九十二    年     十二     月    二十四    日
                              臺灣臺北地方法院交通法庭
                                  審判長法  官  陳  博  文
                                        法  官  陳  婷  玉
                                        法  官  洪  文  慧
右正本證明與原本無異。
如不服本判決，應於判決送達後十日內向本院提出上訴狀（應抄附繕本）。告訴人或
被害人如對於本判決不服者，應具備理由請求檢察官上訴，其上訴期間之計算係以檢
察官收受判決正本之日期為準。
                                        書記官  江  虹  儀
中      華      民      國    九十二    年     十二     月    二十四    日


司法院資訊處製作；財團法人民間司法改革基金會備份。
